臺灣花蓮地方法院刑事判決　　　　　　　　　　　　　九十四年度交易字第一四號
　　公　訴　人　臺灣花蓮地方法院檢察署檢察官
　　被　　　告　丙○○
右列被告因過失致死案件，經檢察官提起公訴（九十四年度偵字第一二六號），本院
判決如左：
    主  文
丙○○從事業務之人，因業務上之過失致人於死，處有期徒刑柒月。
    事  實
一、丙○○承租經營位於花蓮縣鳳林鎮○○路之「表妹檳榔攤」，平日負責檳榔攤之
    貨源、設備補充，駕駛為其附隨義務，其於民國九十三年三月十六日下午六時許
    ，駕駛車號Ｑ四─一五二七號自用小貨車，沿花蓮縣鳳林鎮○○路由東往西行駛
    ，行經該路與中正路二段交岔路口處右轉後靠路右邊停車時，原應注意汽車行經
    交岔路口右轉應讓右側慢車道直行之各型車輛先行，而依當時天候為陰天、夜間
    、視線良好、無障礙之情形，又無不能注意之情形，竟疏未注意先讓沿中正路由
    南往北行駛由趙初梅所騎乘之車號ＬＹ三─二二五號重型機車先行，致趙初梅閃
    避不及而撞及丙○○所駕之貨車左後方，造成趙初梅因顱內出血死亡。嗣丙○○
    於有偵查犯罪職權之機關發覺其為犯人前，即向到場處理車禍之員警江金福自首
    而接受裁判。
二、案經被害人趙初梅之夫乙○○訴由訴由台灣花蓮地方法院檢察署檢察官偵查起訴
    。
    理  由
一、訊據被告對於前揭時、地與被害人趙初梅發生車禍之事實固坦認不諱，惟否認對
    於事故之發生具有過失，辯稱：當日伊有打方向燈，且車速約在十公里以下，已
    準備靠路邊停車了，對方的車速應該有八、九十公里等語。惟查，本件車禍被害
    人趙初梅因本件車禍受傷死亡，業經檢察官督同法醫師相驗屬實，並製有勘驗筆
    錄、相驗屍體證明書、驗斷書在卷可憑，此外，並有道路交通事故調查報告表（
    一）、（二）、警製交通事故現場圖各一份、現場暨照片二十六幀附卷可參。而
    依交通部六十三年十二月十一日交路（六三）字第一一二四五號函：「汽車行經
    交岔路口右轉應讓右側慢車道直行之各型車輛先行」所示意旨，及道路交通安全
    規則第九十四條第三項：「汽車行駛時，駕駛人應注意車前狀況及兩車併行之間
    隔，並隨時採取必要之安全措施。」之規定，本件被告甫於右轉彎進入鳳林鎮○
    ○路時，應讓沿鳳林鎮○○路直行由被害人趙初梅所騎乘之機車先行，而依當時
    天候為陰天、夜間、視線良好、無障礙之情形，又無不能注意之情形，被告竟疏
    未注意遵守上揭規定，貿然駛出道路邊線，致由後騎乘機車駛來之趙初梅閃避煞
    車不及，撞上被告所駕駛上揭自用小貨車後方保險桿及尾燈，因而受傷死亡，被
    告對本件車禍之發生顯有過失。又本件經送臺灣省花東區車輛行車事故鑑定委員
    會鑑定結果，亦同此認定，此有該委員會鑑定意見書一份附卷可稽。而被害人因
    本件車禍死亡，與被告之過失行為間有相當因果關係。綜上，本件事證明確，被
    告犯行洵堪認定，應予依法論科。末查，本件被害人趙初梅經醫院抽血檢驗，其
    血液中所含乙醇（酒精）值為二百十五點二八ＭＧ／ＤＬ（換算為呼氣酒精濃度
    為每公升一點七六毫克），有佛教慈濟綜合醫院藥物濃度檢驗報告一份附卷可考
    ，被害人顯已酒醉駕車，且其於案發當時車速甚快，此由機車車損嚴重之照片可
    得而證，再加以其復有未注意車前狀況之情事，其就本案車禍之發生顯與有過失
    ，惟此尚無解於被告業務過失致死罪責之成立，併此敘明。
二、按刑法上業務係指以反覆同種類行為為目的之社會活動，業務不僅指主業務，尚
    包括附隨業務在內，被告自稱其承租經營位於花蓮縣鳳林鎮○○路表妹檳榔攤，
    ，平日負責檳榔攤之貨源、設備補充，案發當日係要載貨及桌椅去該檳榔攤，故
    駕駛為其附隨業務。核被告所為，係犯刑法第二百七十六條第二項之業務過失致
    死罪，公訴意旨認應依同條第一項之普通過失致死罪處斷，尚有未洽，惟其起訴
    基本事實相同，爰依法變更起訴。又被告於肇事後，在未被有偵查犯罪職權之公
    務員發覺前，主動向前往處理車禍之花蓮縣警察局鳳林分局交通事故處理小組員
    警江金福自首犯罪，並接受裁判，業據江金福於偵查中結證屬實，堪認被告符合
    刑法第六十二條前段對於未發覺之罪自首而受裁判之規定，故應予減輕其刑。爰
    審酌被告犯罪之動機、目的、手段，犯罪時所受之刺激及其品性、生活狀況、智
    識程度、犯罪所生之損害，並審酌本件被害人趙初梅酒醉超速駕車，又未注意車
    前狀況，顯就車禍之發生與有過失，惟被告事後仍未能與被害人家屬達成和解，
    賠償被害人家屬之損害，暨其犯罪後猶否認有過失之態度等一切情狀，量處如主
    文所示之刑。
據上論斷，應依刑事訴訟法第二百九十九條第一項前段、第三百條，刑法第二百七十
六條第二項、第六十二條前段，罰金罰鍰提高標準條例第一條，判決如主文。
本案經檢察官甲○○到庭執行職務。
中      華      民      國    九十四    年      五      月    三十一    日
                                      台灣花蓮地方法院刑事第二庭
                                        審判長  法  官  林碧玲
                                                法  官  俞秀美
                                                法  官  陳世博
右正本證明與原本無異。
如對本判決不服，應於送達後十日內，向本院提出上訴狀。（應抄附繕本）告訴人或
被害人如對於本判決不服者，應具備理由請求檢察官上訴，其上訴期間之計算係以檢
察官收受判決正本之日期為準。
                                        法院書記官
中      華      民      國    九十四    年     六       月       一     日
附錄本判決論罪之法律條文：
中華民國刑法第二百七十六條第二項：
(過失致死罪)
因過失致人於死者，處二年以下有期徒刑、拘役或二千元以下罰金。
從事業務之人，因業務上之過失犯前項之罪者，處五年以下有期徒刑或拘役，得併科
三千元以下罰金。
